【裁判字號】    99,訴,451
【裁判日期】    990609
【裁判案由】    毒品危害防制條例
【裁判全文】
臺灣臺中地方法院刑事判決  99年度訴字第451號
公  訴  人  臺灣臺中地方法院檢察署檢察官
被      告  丙○○
指定辯護人  林佐偉律師（法扶）
被      告  己○○
指定辯護人  本院公設辯護人  戊○○
上列被告因違反毒品危害防制條例案件，經檢察官提起公訴（98
年度偵字第29821 號），本院判決如下：
    主    文
丙○○犯如附表一所示之販賣第二級毒品罪，均累犯，共罪，
各處如附表一「主文（含主刑及從刑）」欄所示之刑。應執行有
期徒刑玖年；販賣毒品所得合計新臺幣壹萬玖仟元沒收之，如全
部或一部不能沒收時，以其財產抵償之。
己○○犯如附表二編號1 至10所示之販賣第二級毒品罪，共十罪
（其中編號4 、10為累犯），另犯如附表二編號11所示之販賣第
二級毒品未遂罪，累犯，各處如附表二「主文（含主刑及從刑）
」欄所示之刑。應執行有期徒刑捌年；扣案之第二級毒品甲基安
非他命包（驗餘淨重分別為零點壹壹捌公克、零點壹零零公克
、零點零肆零公克）均沒收銷燬之；未扣案之行動電話門號0000
000000號SIM 卡壹張及扣案之包裝袋個、行動電話壹支（含門
號0000000000號SIM 卡壹張）、販賣毒品所得新臺幣壹仟元均沒
收；販賣毒品所得合計新臺幣壹萬零壹佰元沒收之，如全部或一
部不能沒收時，以其財產抵償之。
    犯 罪 事 實
一、丙○○前於民國97年間因施用毒品案件，經本院以97年度簡
    字第438 號判處有期徒刑4 月，如易科罰金，以新臺幣1000
    元折算1 日確定，入監執行後，於97年12月10日縮刑期滿執
    行完畢。詎仍不知悔改，其明知甲基安非他命屬毒品危害防
    制條例第2 條第2 項第2 款所稱之第二級毒品，依法不得持
    有、販賣，竟分別基於販賣第二級毒品甲基安非他命牟取差
    價利潤之犯意，以行動電話門號0000000000號（未扣案）為
    聯絡工具，先後於附表一所示時、地，販賣第二級毒品甲基
    安非他命予己○○（詳如附表一所載）。嗣於98年12月16日
    ，警方於附表二編號11所示時、地查獲己○○後，己○○於
    警詢時主動供出其係撥打丙○○所使用之行動電話門號0000
    000000號，向丙○○購買第二級毒品甲基安非他命，並就警
    方提示之行動電話門號0000000000號通訊監察作業譯文報告
    表，具體陳述如附表一所示3 次毒品交易之經過，警方始查
    悉上情。
二、己○○（綽號小宣，起訴書誤為另有綽號「阿妹」、「小玉
    」）前於98年間因施用毒品案件，經本院以98年度中簡字第
    2779號判處有期徒刑4 月，如易科罰金，以新臺幣1000元折
    算1 日確定，入監執行後，於98年11月27日易科罰金執行完
    畢。詎仍不知悔改，其明知甲基安非他命屬毒品危害防制條
    例第2 條第2 項第2 款所稱之第二級毒品，依法不得持有、
    販賣，竟分別基於販賣第二級毒品甲基安非他命牟取差價利
    潤之犯意，以行動電話門號0000000000、0000000000號為聯
    絡工具，先後於附表二所示時、地，販賣第二級毒品甲基安
    非他命予張華龍、丁○○、林金樹、謝銘原（詳如附表二所
    載）。嗣因警方依法對己○○所使用之行動電話門號000000
    0000、0000000000號實施通訊監察，查悉謝銘原於98年12月
    16日20時27分許，以門號0000000000號與己○○所使用之門
    號0000000000號通話聯絡購買第二級毒品甲基安非他命之事
    ，故前往渠等約定之交易地點即臺中縣太平市○○路○ 段19
    8 號對面之菲力貓電子遊戲場附近埋伏，於同日20時39分許
    ，見到謝銘原駕駛車牌號碼OH-9555 號自小客車停放在該遊
    戲場門前之路旁，己○○則步出該遊戲場並進入該自小客車
    副駕駛座，進行毒品交易，警方立即上前逮獲正在進行第二
    級毒品甲基安非他命交易之己○○、謝銘原，並扣得己○○
    所有之第二級毒品甲基安非他命3 包（驗餘淨重分別為0.11
    8 公克、0.100 公克、0.040 公克）、供己○○聯絡附表二
    編號4、10 、11所示毒品交易使用之行動電話1 支（含門號
    0000000000號SIM 卡1 張）及謝銘原甫交付予己○○之購買
    第二級毒品甲基安非他命價款新臺幣（下同）1000元暨謝銘
    原所有之現鈔1000元。
三、案經臺中縣警察局移送臺灣臺中地方法院檢察署檢察官偵查
    起訴。
    理    由
一、證據能力之說明：
（一）按被告以外之人於審判外之言詞或書面陳述，除法律有規
      定者外，不得作為證據。又按被告以外之人於檢察事務官
      、司法警察官或司法警察調查中所為之陳述，與審判中不
      符時，其先前之陳述具有較可信之特別情況，且為證明犯
      罪事實存否所必要者，得為證據。刑事訴訟法第159 條、
      第159 條之2 分別定有明文。查：經比較被告己○○於警
      詢時關於指訴其於附表一所示時、地向被告丙○○購買第
      二級毒品甲基安非他命之陳述（卷皮編號4 之警卷第14-1
      6 頁、卷皮編號7 之警卷第31-39 頁），與之後其於本院
      審理時以證人身分結證之內容（本院卷第89-94 頁），可
      知被告己○○先後所述互核一致，核與刑事訴訟法第159
      條之2 例外得為證據之要件不符，故被告己○○於警詢時
      關於指訴於附表一所示時、地向被告丙○○購買第二級毒
      品甲基安非他命之陳述，對於被告丙○○而言，無證據能
      力，不得採為本案認定犯罪事實一所載犯罪事實之證據。
（二）次按被告以外之人於審判外之陳述，雖不符刑事訴訟法第
      159 條之1 至第159 條之4 之規定，而經當事人於審判程
      序同意作為證據，法院審酌該言詞陳述或書面陳述作成時
      之情況，認為適當者，亦得為證據。當事人、代理人或辯
      護人於法院調查證據時，知有第159 條第1 項不得為證據
      之情形，而未於言詞辯論終結前聲明異議者，視為有前項
      之同意。刑事訴訟法第159 條之5 定有明文。查被告丙○○及指定辯護人林佐偉律師於本院準備程序時，除爭執同
      案被告己○○於警詢時之陳述無證據能力外，對於本案偵
      查卷內之其他人證、書證，均不爭執證據能力；被告己○○及指定辯護人即本院公設辯護人戊○○對於本案偵查卷
      內之全部人證、書證，均同意有證據能力，且迄至本案言
      詞辯論終結前，被告2 人及指定辯護人林佐偉律師、本院
      公設辯護人戊○○對於卷內之人證、書證（不包括前段無
      證據能力部分），亦未聲明異議，有本院準備程序筆錄及
      審判筆錄在卷可考；另經本院審酌卷內各該人員陳述時之
      情狀，均查無被違法取供或非出於自由意志之情形，相關
      書證亦查無違法取證或造假虛捏之情事，以之作為本案之
      證據，皆屬適當，依前揭規定，本判決以下所引用之卷內
      人證、書證均得為本案之證據，合先敘明。
二、訊據被告丙○○固坦認其於98年10月28日下午5 時25分許、
    同年月29日下午7 時34分許、同年月31日下午3 時40分許，
    有使用行動電話門號0000000000號與被告己○○通話，但矢
    口否認有如附表一所示之販賣第二級毒品甲基安非他命犯行
    ，辯稱：98年10月28日被告己○○是打電話給伊，表示她
    有4500元，問伊要否一起合買毒品，且要伊去忠孝路載她，
    伊表示沒有錢，但仍至忠孝路載己○○，伊等並非在關公廟
    碰面，伊載己○○到臺中市○○路與新平路附近，己○○下
    車到藥頭所駕車輛旁，那時候是晚上，伊沒有看清楚車輛的
    型式，顏色接近黑色，己○○進入該車後，3 、5 分鐘後就
    下車，己○○說藥頭叫老大，該次己○○向藥頭買4500元的
    甲基安非他命，後來伊又載己○○回臺中縣太平市己○○之
    住處，在途中己○○就有說要分一點給伊，所以伊載己○○
    回住處時，己○○就從向藥頭買來的分裝袋所裝的甲基安非
    他命，直接倒一點點到己○○本身就有的空袋子，將那一點
    點的甲基安非他命請伊，後來伊帶回家後才以玻璃球燒烤施
    用。起訴書所載關公廟地點是10月28日的前幾天，己○○打
    電話叫伊拿玻璃管去借她，伊借她玻璃管後就離開。己○○於98年10月29日上午有至伊育賢路之住處找伊，她說要去
    跟藥頭拿藥，但錢不夠，要伊合資，可以買比較多，伊即將
    身上僅有的2500元交給己○○，之後己○○去找藥頭買甲基
    安非他命，但等很久都沒有回來，伊就用家裡的市內電話打
    她的手機，叫她快點回來，己○○問伊有沒有磅秤，伊說沒
    有，後來己○○就帶著磅秤、吸管跟她買的甲基安非他命到
    伊家，並且秤2500元的甲基安非他命給伊。後又改稱：當天
    伊與藥頭剛好在證人甲○○家裏，被告己○○要來向藥頭購
    買毒品，證人甲○○即叫伊去帶被告己○○上樓。98年10
    月31日伊有與己○○約在宜興國小，並交2000元給己○○，
    要與己○○一起去買甲基安非他命，在電話中伊只跟己○○
    約說要在宜興國小等，因為伊跟己○○電話聯絡都只是要向
    她買甲基安非他命，所以她知道是要跟她買藥，後來，於當
    日晚上7 、8 時許，己○○到宜興國小交給伊2000元之甲基
    安非他命1 包。伊已入監執行，不可能販賣第二級毒品甲
    基安非他命給被告己○○云云。經查：被告己○○如何於附
    表一所示時、地，先後向被告丙○○購買第二級毒品甲基安
    非他命之過程，業據被告己○○於偵查中及本院審理時結證
    綦詳，且有被告己○○所使用之行動電話門號00000000 00
    號之通訊監察作業譯文報告表在卷可佐（卷皮編號7 之警卷
    第41-44 頁）。且：
（一）關於附表一編號1 部分：
  １、被告2 人之通話譯文如下：（被告己○○代表A ，被告丙○○代表B ）
      【98年10月28日下午05時25分08秒】
      A:你在那裡
      B:我在你家附近呢
      A:你在你大仔那裡哦
      B:我在你家附近家樂福這裡啦
      A:我現在在旱溪呢
      B:ㄚ怎樣
      A:拿東西丫
      B:你要拿東西哦
      A:嗯丫
      B:你要拿多少
      A:他一半多少
      B:一半哦，你現在漲價了你知道嗎?
      A:漲價不拿了啦
      B:不然你多少要拿，我在講講看
      A:他半錢多少，他一錢四千五嘛（按己○○於本院審理時
        表示此處之「一錢」應係「半錢」，譯文有誤）
      B:這裡可以這樣算啦
      A:四千嘛
      B:四千哦，好啦，等一下打給你
      A:好啦一下子就打給你了啦
      【98年10月28日下午05時27分39秒】
      A:改一個好了啦
      B:我聽不懂啦
      A:喂，改買一個啦
      B:一顆哦，妤好，好啦，我要過去了啦，我等一下打給你
      【98年10月28日下午05時40分01秒】
      B:你在那裡啦
      A:我回家拿單子啦，法院又寄單子來了
      B:我現在家樂福啦
      ．．．
      A:我在旱溪啦，我在我媽這附近啦，法院又寄單子來了
      B:那個先慢點處理啦，我跟人家說好了呢
      A:我知道啦，等一下打給你啦
      B:等一下多久，你要回來這裡嗎?
      A:要幹嘛
      B:你不用帶球球嗎?
      A:你自己帶啦
      B:我還要回家呢
      A:我也要回去家裡啦
      B:等一下打給我哦
      【98年10月28日下午05時53分54秒】
      A:等我一下，我回家拿錢啦
      B:你要回去那裡
      A:嗯丫，我又沒帶錢出門
      B:你要回那裡拿
      A:太平丫
      B:要在那裡相等啦
      A:他人在那裡，路邊哦
      B:嗯，你看要在那裡相等啦
      A:等一下打給你啦
      B:等一下多久啦，你叫他等一下啦
      A:我現在回家拿錢
      B:我回去旱溪等你啦，廟那裡啦，上次廟那邊啦
      A:好啦，你要帶「球」哦
      B:有啦
      【98年10月28日下午06時26分00秒】
      B:等到很不爽了啦，你要多久啦
      A:我在路上了啦
      B:關廟這裡啦，我大仔都走了，你是要多久啦
      B:我現在在關廟這裡啦
      A:後門嗎?
      【98年10月28日下午06時36分35秒】
      A:你在那裡
      B:就跟你說在頂街這裡ㄚ
      A:我到了丫
      B:我沒看到你丫
      A:學文廟後面ㄚ
      B:關廟啦，跟你說幾點了，上次那裡丫
      A:好
  ２、而就上開通話內容，證人己○○於偵查中係證稱：「（問
      ：你為何知道丙○○有賣毒品？）他看我老公在關，我沒
      有錢，他有丟安非他命給我，因我老公的朋友都有在施用
      毒品，所以他丟安非他命給我看有什麼人要買。」、「（
      提示98年10月28日下午5 時25分至6 時36分間之譯文，問
      ：內容何意？）這通是我打給丙○○，我問他人在哪裡，
      我是要跟他拿安非他命，他說他在我家附近，我說你在你
      『大的』那裡喔，他的『大的』就是一個老人家，他還有
      一個朋友『紅軍』，都是供給他毒品的人，丙○○說他在
      家樂福那裡，我說我現在在旱溪，我要拿東西，丙○○問
      我說要拿多少，我問丙○○說『一半』是指一錢的一半要
      多少，丙○○就開4000元給我，他每次都說漲價，我就跟
      他說漲太高我就不拿了，丙○○問我不然多少我願意拿，
      我跟他都會討價還價，因我拿給別人都只賺500 、1000元
      ，所以我都會跟他講很多電話再跟他交易。我就跟丙○○
      （問）半錢多少，順便問他一錢多少，我要比較看看差多
      少錢，我就是問丙○○說他的貨源半錢是多少，是半錢
      4500嗎，譯文裡面『1 錢4500』是打錯的，我是問半錢，
      丙○○本身也跟我一樣去跟別人拿再賺差價，他後來也是
      有一個老大丟東西給他，丙○○再丟東西給我讓我先去賣
      ，等賣完收到錢後再把錢給他，丙○○跟我開半錢的價格
      有時開4000元有時開4500元。後來我跟丙○○討價還價說
      4000元可以嗎，後來他說『4000喔，好啦，等一下打給你
      』，後來我又打給丙○○，跟他說買1 錢好了，因半錢40
      00元與1 錢7000元差了1000元，他說好，我要過去了。我
      們電話中都說『一顆』意思是小小的一塊的量，不是真的
      有一整顆的量。電話中『球球』的意思就是玻璃管，就是
      有時候去怕他們拿假貨來，就會帶玻璃管測試。後來在當
      天下午5 時53分丙○○打給我是他要拿東西來賣給我了，
      我們約在關公廟，我在關公廟的廁所試是否為安非他命，
      試出來品質沒錯就拿錢給他，這次是用4500元向他買半錢
      的安非他命1 包。」等語（卷皮編號2 之偵查卷第123 頁
      ）；於本院審理時則結證稱：伊於偵查中就附表一編號1
      所載毒品交易之陳述是正確的，且警察、檢察官於偵查中
      並未叫伊一定要指出是被告丙○○，亦未以強暴、脅迫或
      其他不正方法要求伊如何供述，均是出於自己之自由意志
      所為，因為譯文都很明顯，伊才會供出毒品來源是被告丙○○等語（本院卷第90頁背面、第93頁），先後陳述不僅
      並未兩歧，且就附表一編號1 所示時、地，確實是被告己○○向被告丙○○購買第二級毒品甲基安非他命一節，所
      證更與上開譯文內容之語意相符，堪信被告己○○此部分
      之陳述，合於事實，堪予採信。
  ３、被告丙○○雖以前開辯解置辯，但被告己○○於偵查中
      及本院審理時均一致結證稱：伊未曾與被告丙○○合資購
      買第二級毒品甲基安非他命等語（卷皮編號2 之偵查卷第
      125 頁、本院卷第91頁），且依上開譯文，被告2 人對話
      之語意顯然係：被告己○○要向被告丙○○拿取第二級毒
      品甲基安非他命，並詢問能否以半錢4000元之價格購得，
      而被告丙○○則應允要代為向其上手詢問，之後，被告丙○○確有向其上手取得第二級毒品甲基安非他命交付予被
      告己○○，且被告己○○亦回家拿錢，將價款交給被告丙○○，並無隻字片語提及被告2 人要合買或被告己○○邀
      同被告丙○○合資購買第二級毒品甲基安非他命之情形，
      被告丙○○又未能就此部分辯解方合實情提出任何證據以
      佐其說，所辯自無足取。
（二）關於附表一編號2 部分：
  １、被告2 人之通話譯文如下：（被告己○○代表A ，被告丙○○代表B )
      【98年10月29日上午07時34分43秒】
      A:你要賣我分裝幹嘛
      B:那個到時來在說啦
      A:如果太薄我不要跟你買哦
      B:你來在說啦，現在講這個幹嘛
      A:有了嗎?
      B: 電話中不要講啦，有啦
      A:什麼時侯
      B:10點10分就有了啦
      【98年10月29日上午08時31分37秒】
      A:我等一下就過去了
      B:不要在拖了啦
      B:時間很趕呢
      A:我才剛回家呢
      B:我很早就跟你講好了
      A:我有衣服要洗丫
      B:你在弄下去就中午了，不可以這樣啦
      A:在一個小時就好了
      B:不可以啦，你先來處理完啦，我很趕呢
      A:你磅秤要買嗎?
      B:沒有，你先帶來借我
      A:帶過去在帶回來哦
      B:嗯
      【98年10月29日上午10時28分11秒】
      A:我沒在洗了，在傳你的東西了
      B:你聽我說，你沒快一點，萬不里，他提早回來，強碰，
        我才叫你快一點處理啦
      A:你說你老婆哦
      B:對啦
      A:好啦
      B:快啦
      【98年10月29日上午10時54分52秒】
      A:我要到了，你可以下來了
      B:你直接走來電梯
      A:等一下還沒，我還在旱溪這裡
      B:快
      A:快到了
      B:涼仔要帶
      【98年10月29日下午3時12分58秒】
     A:你在那裡，我先拿2500給你
     B:我在你家附近呢
     A:我在菲力貓啦
     B:我等一下才過去
     A:我先拿「黑路仔」的錢2500給你，我怕我賭博，賭完
       了
      【98年10月29日下午10時44分22秒】
     A:等一下你還有要拿給我嗎？我等一下錢拿給你，等一下
       要出去了，要拿給人了，你還有嗎？還有要銷嗎？
     B:有丫
     A:整個的哦，我等一下要銷整個人給人家哦
     B:我知啦，重點是多少啦
     A:5000啦，我都賺500 ，1000而已，不然要賺多少，不然
       有人會跟我拿1 萬嗎？
     B:嗯，你什麼時侯要跑
     A:我現在要回去家裡拿給人了ㄚ，你的身上也沒那麼多ㄚ
     B:小聲一點啦，我現在在「紅軍」這裡
     A:你等一下拿一錢給我ㄚ
     B:你等一下轉過來這裡ㄚ
     A:一樣三天哦
     B:過來在說啦
     A:我不要去紅軍他家啦，你拿下來給我啦
     B:我會拿去給你啦，你到了打電話給我
     A:我晚點在打給你
     B:好啦
  ２、而就上開通話內容，被告己○○於偵查中係結證稱：「（
      提示98年10月29日上午7 時34分至上午10時54分譯文，問
      ：內容何意？）因他常把分裝的東西給我，造成我東西不
      夠給別人，所以我打電話給他叫他不要賣分裝的給我，1
      錢的就裝成一包給我，還有太薄的我也不要，因別人會罵
      。我有問他現在有東西嗎，他說有，電話中不要講，我就
      問他什麼時候，他說10點10分就有了。所以上午10時54分
      我又打電話給他，說我快到他家了，他家在太平菲力貓旁
      邊進去他老婆的家，那棟好像叫太子殿，我不知道有無記
      錯，我沒有在記地址，我叫他下樓開門，因電梯要刷卡，
      他叫我快一點他已經在電梯了，因為他家樓下旁邊有便利
      商店，他叫我順便買飲料過去，這次我向他買1 錢的安非
      他命，1 錢的7000元先欠，這次有交易成功。在當天下午
      3 點我又打電話給丙○○，就是要把已經賣給別人取得的
      錢2500元先交給他。」、「（提示98年10月29日晚上10時
      44分至11時36分譯文，問：內容何意？）我打電話給丙○○問他等一下有沒有要拿安非他命給我，他說有，等一下
      他拿給我。因為在這通之前他先丟安非他命給我。我講的
      5000元應該是我先前跟他拿安非他命欠他的錢要還他的。
      我有跟丙○○說等一下拿安非他命給我，丙○○說叫我騎
      機車轉過去他住的地方，我說『一樣3 天喔』，意思是說
      先拿東西，然後三天後再還他錢，他說過來後再說，我就
      去他那邊了。．．．」等語（卷皮編號2 之偵查卷第124
      頁）；於本院審理時則結證稱：伊於偵查中就附表一編號
      2 所載毒品交易之陳述是正確的，且警察、檢察官於偵查
      中並未叫伊一定要指出是被告丙○○，亦未以強暴、脅迫
      或其他不正方法要求伊如何供述，均是出於自己之自由意
      志所為，因為譯文都很明顯，伊才會供出毒品來源是被告
      丙○○，該次之價款已全部清償完畢等語（本院卷第90頁
      背面、第93頁及背面），先後陳述不僅並未兩歧，且就附
      表一編號2 所示時、地，被告己○○供稱：是伊向被告丙○○購買第二級毒品甲基安非他命，且先賒欠價款7000元
      ，但於當日稍晚即分別清償2500元、5000元等語，更與上
      開譯文內容之語意相符，堪信被告己○○此部分之陳述，
      確屬實在，足以採信。
  ３、被告丙○○雖以前揭辯解置辯，並聲請傳喚證人甲○○
      欲佐其說。但被告丙○○本身就此部分之辯解，已先後兩
      歧；另依被告2 人於98年10月29日之上開通話內容，可知
      渠等對話之語意應係：被告丙○○販賣第二級毒品甲基安
      非他命予被告己○○，被告己○○則交付價款予被告丙○○，並非在談論2 人合資購買之事，且是被告己○○交付
      2500元、5000元給被告丙○○，而非被告丙○○將2500元
      交給被告己○○去向藥頭購買第二級毒品甲基安非他命，
      被告丙○○此部分所辯，更與上開通訊監察譯文齟齬。又
      證人甲○○到庭結證稱：伊有1 次曾陪同被告丙○○至菲
      力貓遊藝場找被告己○○拿第二級毒品甲基安非他命，但
      伊沒有看到交付經過，亦不知被告2 人之間是否在交易毒
      品或有無合資或關係為何，伊沒有印象曾有藥頭在伊住處
      賣毒品給被告己○○，對於被告丙○○在伊住處有無接到
      被告己○○之來電，亦不清楚等語（本院卷99年5 月19日
      審判筆錄第7-14頁），顯與被告丙○○嗣後改稱：98年10
      月29日係被告己○○至證人甲○○家向藥頭購買第二級毒
      品甲基安非他命云云，全然不合。被告丙○○此部分之辯
      解，要無足取。
（三）就附表一編號3 部分：
  １、被告2 人之通話譯文如下：（被告己○○代表A ，被告丙○○代表B )
      【98年10月31日下午03時40分40秒】
      A:我晚點要拿一個
      B:好丫
      A:等一下我打電語給我朋友問看看
      B:對啦
      A:剛才的事，你剛才電話關機
      B:在睡覺啦
      A:7 千5
      B:那個不可以先扣啦
      A:不然你找你老闆丫，不是都一樣
      B:沒有啦，那個我明天在跟你處理掉就好了
      A:我等一下再打給你
      【98年10月31日下午04時50分50秒】
      A:現在要怎麼處理，叫你朋友過來丫
      B:等一下，我馬上聯絡，等一下打給你，你說的那樣嘛
      A:對丫，一個
      B:好
      【98年10月31日下午05時20分25秒】
      A:喂要去那裡試
      B:哦，看怎樣我就跟你說了，你不用這個啦，你緊張什麼
      A:哦
      【98年10月31日下午05時48分12秒】
      A:重點是要怎麼試啦
      B:半個小時
      A:怎麼試丫，不然你先拿給我
      B:沒啦，我老闆要直接過來啦，半個小時後我會去風尚等
        你啦
      A:風尚
      B:東平路上的風尚
      A:我不知道啦
      B:你朋友知道路嗎
      A:在那等
      B:東平風尚
      A:可是我要拿去收錢呢
      B:你叫他過來ㄚ
      A:他就懶的騎過去丫
      B:他錢會給你就好了，現在很怎樣啦
      A:你可以給跟他拿嗎？我先拿一半給你，我身上5 千多
      B:我怕被罵，你要回家的路上不是有一個三角的加油站
      A:嗯
      B:左轉就是東平路了，一個里左右就是風尚了
      A:你是說夜市那邊哦，重點是要怎麼試，要去那裡試
      B:你不用擔心啦
      A:你那個有開車哦，你有球仔哦
      B:電話中不要說這個啦
      A:你有球球嗎
      B:講那麼多幹嘛
      【98年10月31日下午05時48分12秒】
      A:我還在吃東西呢
      B:怎麼可能
      A:你跟誰
      B:我哥啦
      A:你什麼時侯可以過來，你可以過來一點嗎
      B:那裡
      A:忠孝路
      B:人家要從台中進來，你又要叫他會去台中
      A:在那裡
      B:東平路風尚，我打電話花了好幾十了
      A:一半的錢在我朋友那邊，很煩，妤啦，你等我啦
      【98年10月31日下午06時31分41秒】
      B:你朋友那個
      A:要過去跟他收錢
      B:人家，我先拿我的的啦，人呢
      A:在家裡啦
      B:我過去跟他收錢有什麼不可以
      A:不可以，腳就變你的了
      B:腳還是你的丫！跟我有什麼關係
      A:你又不認識他，你身上多少
      B:一半ㄚ，我又跑去忠孝路就天黑了啦
      A:夠重嗎
      B:電話裡面不要講一些有的沒有的妤不好，我講幾次了
      A:我買你的就好了
      B:不可啦
      A:我身上就不夠錢
      B:丫你現在是莊笑尾哦
      A:我朋友不過去有什麼辦法
      B:他住那裡
      A:市內啦
      B:你早說嘛
      A:你來載我丫，我先跟人借，拿一拿我再去跟他收就好了
      B:在那裡
      A:忠孝路啦
      【98年10月31日下午08時20分31秒】
      B:你在那裡
      A:旱溪啦
      B:你沒迴轉回來哦，我在這裡等你呢
      A:你來找我啦
      B:你在旱溪幹嘛
      A:沒有
      B:你在那裡
      A:旱溪新天地啦
      B:我騎機停的那邊丫
      A:你在那邊幹嘛
      B:我等你丫
      A:你起瘋哦
      B:宜興國小啦
      A:在那
      B:新平路宜興國小啦
      A:之前你朋友「阿賢」那邊哦
      B:對
  ２、而就上開譯文，被告己○○於偵查中係結證稱：「（提示
      98年10月31日下午3 時40分至8 時20分譯文，問：內容何
      意？）我打給他說我晚上要拿1 錢，他說好，因我錢不夠
      我要跟別人合拿，所以我要打電話給朋友看看有沒有人要
      跟我合夥，丙○○說他剛才在睡覺，我說7500，因為丙○○有三個老板，一個『紅軍』、一個老人、一個朋友，因
      為丙○○三個老板的價錢都不一樣，所以這次我跟丙○○
      說7500，在下午4 時50分我再打給他，問他如何處理，他
      說等一下他馬上聯絡，我說我要1 錢，他說好。下午5 時
      20分我再打給他問他要去那裡試安非他命，因為他們以前
      曾騙過我，所以之後我每次拿安非他命我都會試，確定是
      安非他命我才會拿，他叫我不要那麼緊張。後來在下午5
      時48分丙○○用公用電話打給我，他跟我約半個小時候在
      太平市的風尚咖啡廳旁的夜市，因為我要跟他買1 錢，叫
      丙○○先跟他老板拿，我身上有5000多元，先拿一半的錢
      給丙○○。在晚上6 時31分我打給丙○○，就是有人要跟
      我拿東西，可是我身上錢不夠，我又沒有東西給對方，丙○○說他要先去跟對方收錢，我說不可以，因為500 元就
      會被丙○○賺去，會變成丙○○的藥腳，丙○○說這個藥
      腳還是我的，跟他無關，我問丙○○身上有多少，他說一
      半就是有半錢，我問他『夠重嗎』，因為我要1 錢，丙○○身上的量不夠，當時因我在忠孝路與朋友吃東西，所以
      沒有去先前約的風尚旁，後來丙○○騎機車到忠孝路的火
      鍋店載我去拿東西，丙○○的朋友開車在太平市○○○路
      邊等，丙○○騎機車載我停下來後，他自己走過去跟開車
      的人拿，我看不到那個人，丙○○跟那個人拿完東西後就
      在路邊交付1 錢的安非他命給我，我要給丙○○7500，但
      我身上只有5000多元，所以我將身上的5500元給丙○○，
      在晚上8 時20分我再打電話給丙○○說要還他2000元，因
      我已將毒品拿給別人，有收到錢了，我與丙○○約在宜興
      國小門口還丙○○2000元等語（卷皮編號2 之偵查卷第12
      5 頁）；於本院審理時則結證稱：伊於偵查中就附表一編
      號3 所載毒品交易之陳述是正確的，且警察、檢察官於偵
      查中並未叫伊一定要指出是被告丙○○，亦未以強暴、脅
      迫或其他不正方法要求伊如何供述，均是出於自己之自由
      意志所為，因為譯文都很明顯，伊才會供出毒品來源是被
      告丙○○等語（本院卷第90頁背面、第93頁），先後陳述
      不僅並未相左，且就附表一編號3 所示時、地，確實是被
      告己○○向被告丙○○購買第二級毒品甲基安非他命，且
      被告己○○係先給付價款5500元，同日稍後再給付餘款20
      00元等節，被告己○○所證更與上開譯文內容之語意相符
      ，堪認被告己○○此部分之陳述，合於事實，應予採信。
  ３、被告丙○○雖以前揭辯解置辯，但被告己○○於偵查中
      及本院審理時均一致結證稱：伊未曾與被告丙○○合資購
      買第二級毒品甲基安非他命等語（卷皮編號2 之偵查卷第
      125 頁、本院卷第91頁），且依上開譯文，被告2 人對話
      之語意顯然係：被告己○○要向被告丙○○購買第二級毒
      品甲基安非他命，並支付價款，而非被告丙○○支付2000
      元向被告己○○購買第二級毒品甲基安非他命，所辯與上
      開通話譯文不符，被告丙○○又未能就此部分辯解提出任
      何證據以資佐實，所辯要無可採。
（四）被告丙○○雖辯稱：伊已入監執行，不可能販賣第二級毒
      品甲基安非他命給被告己○○云云，但查，被告丙○○係
      於97年間因違反毒品危害防制條例案件，經法院判處有期
      徒刑4 月確定後，入監執行，於97年12月11日因徒刑執行
      完畢出監，而後，迨至98年12月10日始再入監執行另案違
      反毒品危害防制條例案件經法院判處之有期徒刑5 月，有
      臺灣高等法院被告前案紀錄表可參，足見如附表一所示時
      間，被告丙○○尚未因案入監、所，此部分所辯，顯不可
      採。
（五）又我國查緝第二級毒品甲基安非他命之施用或販賣，一向
      執法甚嚴，對於販賣第二級毒品甲基安非他命者尤科以無
      期徒刑或7 年以上有期徒刑之重度刑責，又販賣第二級毒
      品甲基安非他命既係違法行為，當非可公然為之，亦無公
      定價格，且容易分裝並增減份量，而每次買賣之價量，可
      能隨時依雙方關係深淺、資力、需求量及對行情之認知、
      來源是否充裕、查緝是否嚴謹、購買者被查獲時供述購買
      對象之可能風險之評估等情形，而異其標準，非可一概而
      論；販賣之利得，除被告坦承犯行或價量俱臻明確外，委
      難察得實情，販賣之人從價差或量差中牟利之方式雖異，
      其意圖營利之販賣行為則同一。兼以第二級毒品甲基安非
      他命量微價高，販賣者率有暴利可圖，茍非意圖販賣營利
      ，一般人焉有可能甘冒重度刑責而販賣第二級毒品甲基安
      非他命。而依前述，被告己○○於附表一所示時、地向被
      告丙○○購買第二級毒品甲基安非他命半錢之價格為4500
      元，1 錢之價格為7000元或7500元，核與一般零買第二級
      毒品甲基安非他命之市場上交易價格尚屬相當，被告己○○不僅未提及被告丙○○是免費提供，更直言：被告丙○○跟伊一樣去跟別人拿第二級毒品甲基安非他命再賺差價
      等語（卷皮編號2 之偵查卷第123 頁），堪認被告丙○○
      就如附表一所示各次毒品交易，主觀上均具有營利之意圖
      至明。
（六）綜上所述，被告丙○○所為辯解均不可採。從而，本件犯
      罪事實一部分，事證明確，被告丙○○確有如附表一所載
      販賣第二級毒品甲基安非他命之犯行，洵堪認定。
三、上揭犯罪事實二部分，有以下證據可證：
（一）被告己○○於警詢及偵查中就與前開犯罪事實二相符部分
      均自白不諱，復於本院審理時為認罪之陳述。
（二）證人張華龍就與附表二編號1-4 、證人丁○○就與附表二
      編號5-6 、證人林金樹就與附表二編號7-8 、證人謝銘原
      就與附表二編號9-11所載相符之第二級毒品甲基安非他命
      交易情節，分別於警詢及偵查中證述明確，有各該筆錄及
      與附表二相符之通訊監察譯文（譯文參卷皮編號4 之警卷
      第37-38 頁、卷皮編號2 之偵查卷第26-28 、42-43 、55
      -56 頁）在卷可證。而附表二所示買毒者確有施用第二級
      毒品甲基安非他命之事實，亦據各該證人於警詢時證述明
      確，且證人林金樹之尿液經警採集送驗結果，亦呈甲基安
      非他命陽性反應，此有詮昕科技股份有限公司出具之濫用
      藥物尿液檢驗報告附卷可稽（卷皮編號2 之偵查卷第116
      頁）。
（三）另有職務報告、臺中縣警察局搜索扣押筆錄暨扣押物品目
      錄表、扣案物照片（以上附於卷皮編號4 之警卷）、臺中
      縣警察局搜索扣押筆錄暨扣押物品目錄表（受搜索人丁○○、林金樹）（以上附於卷皮編號2 之偵查卷第32-34 、
      50-52 、58頁）附卷可稽，及供被告己○○聯絡如附表二
      編號4 、10-11 所示毒品交易之行動電話1 支（含門號00
      00000000號SIM 卡1 張）、販毒所得現金1000元、第二級
      毒品甲基安非他命3 包扣案可憑。且扣案之第二級毒品甲
      基安非他命3 包經送請行政院衛生署草屯療養院鑑定結果
      ，認均檢甲基安非他命，驗餘淨重分別為0.118 公克、0.
      100 公克、0.040 公克等情，則有該院之鑑定書在卷可佐
      （本院卷第46頁）。
（四）又被告己○○雖供稱：於附表二編號11所載時、地，已將
      第二級毒品甲基安非他命1 包交付給證人謝銘原等語（卷
      皮編號2 偵查卷第5 頁），且該次證人謝銘原是要購買20
      00元之第二級毒品甲基安非他命，並已交付2000元給伊等
      語（本院卷99年5 月19日審判筆錄第20頁），但證人謝銘
      原於警詢及偵查中始終證稱：伊向被告己○○購買1000元
      之第二級毒品甲基安非他命，被告己○○尚未交付第二級
      毒品甲基安非他命給伊，即為警查獲等語（卷皮編號2 偵
      查卷第8 頁、卷皮編號4 之警卷第28頁），且依現有卷證
      ，尚查無其他積極證據可認證人謝銘原於附表二編號11所
      載時、地，係要向被告己○○購買2000元之第二級毒品甲
      基安非他命，且被告己○○已交付第二級毒品甲基安非他
      命1 包給證人謝銘原之事實，則依罪疑唯輕原則，僅認定
      被告己○○於附表二編號11所載時、地，原要販賣第二級
      毒品甲基安非他命1000元予證人謝銘原，但尚不及交付第
      二級毒品甲基安非他命，即為警查獲而未遂。
（五）被告己○○於本院審理時雖曾供稱：於附表二編號11所示
      時、地，伊尚未收到證人謝銘原所交付之價款，現金仍放
      在車上，即為警查獲云云（本院卷99年5 月19日審判筆錄
      第20-21 頁），但證人謝銘原於警詢及偵查中始終證稱：
      已將該次要購買第二級毒品甲基安非他命之價金1000元交
      給被告己○○等語，被告己○○於本院審理時亦曾供稱：
      附表二編號11所示時、地為警查扣之現金2000元都是證人
      謝銘原交付給伊之價金等語（本院卷99年5 月19日審判筆
      錄第19頁），再徵之證人謝銘原與被告己○○間尚查無任
      何仇恨怨隙，證人謝銘原於偵查中又於供前具結，有證人
      結證在卷可證，衡情，證人謝銘原當無甘冒偽證刑責而故
      意設詞誣攀被告己○○之理，應認證人謝銘原前後一致之
      證述與事實無違，堪予採信。
（六）再者，被告己○○自承：每次販賣第二級毒品甲基安非他
      命，可賺取500 、1000元等語（卷皮編號2 之偵查卷第12
      3 頁），佐以毒品危害防制條例第4 條第2 項就販賣第二
      級毒品罪係科以無期徒刑或7 年以上有期徒刑之重度刑責
      ，我國就查緝販毒又執法甚嚴，苟非意圖販賣營利，一般
      人亦無甘冒重度刑責而販賣第二級毒品甲基安非他命之理
      ，且被告己○○上開供承之差額利潤，核與實務上一般零
      售少量第二級毒品甲基安非他命之販毒者賺取之差價相當
      ，堪認被告己○○此部分之供述係合於真實，堪予採信。
      基此，被告己○○就如附表二所示各次毒品交易，主觀上
      均具有營利之意圖至明。
（七）據上所述，足徵被告己○○關於犯罪事實二之自白，確與
      事實相符，堪予採信。從而，本件犯罪事實二部分事證明
      確，被告己○○確有如附表二所載販賣第二級毒品甲基安
      非他命之犯行，洵堪認定。
四、論罪科刑：
    查甲基安非他命屬毒品危害防制條例第2 條第2 項第2 款所
    列管之第二級毒品，不得非法持有、販賣。是以：
（一）被告丙○○部分：
  １、被告丙○○就附表一所示3 次販賣第二級毒品甲基安非他
      命犯行，均係犯毒品危害防制條例第4 條第2 項之販賣第
      二級毒品罪。被告丙○○於附表一各編號所示時、地持有
      第二級毒品甲基安非他命之低度行為，分別為各該販賣第
      二級毒品之高度行為所吸收，均不另論罪。且就上開3 次
      販賣第二級毒品罪，均犯意各別，行為互殊，應分論併罰
      。
  ２、被告丙○○前於97年間因施用毒品案件，經本院以97年度
      簡字第438 號判處有期徒刑4 月，如易科罰金，以新臺幣
      1000元折算1 日確定，入監執行後，於97年12月10日縮刑
      期滿執行完畢，有臺灣高等法院被告前案紀錄表在卷可按
      ，其受徒刑之執行完畢，5 年以內故意再犯本件有期徒刑
      以上之3 罪，均為累犯，除法定刑為無期徒刑部分，依法
      不得加重外，皆依法加重其刑。
  ３、爰審酌被告丙○○無視於毒品對於他人健康之戕害及國家
      對於杜絕毒品犯罪之禁令，明知法令禁止販賣第二級毒品
      ，且其本身亦有施用毒品，深知毒品之危害及難以戒絕，
      猶為圖私利，違犯如附表一所示3 次販賣第二級毒品甲基
      安非他命犯行，犯罪之動機、目的可議，販賣之對象僅有
      被告己○○1 人，各次販賣之數量、金額達半錢或1 錢，
      因而獲取之利得非少，所生之損害不輕；再考之被告丙○○之智識、生活情狀、犯後態度等一切情狀，分別量處如
      主文第1 項所示之刑，並定其應執行刑，以資懲儆。
  ４、沒收之宣告：
    (1)被告丙○○於附表一所示時、地，販賣第二級毒品甲基安
      非他命所收取之價金，分別係被告丙○○所有並因各該販
      賣第二級毒品罪所得之物，業經本院審認如前，均應依毒
      品危害防制條例第19條第1 項規定，各於所宣告刑項下，
      分別諭知沒收，如全部或一部不能沒收時，均以其財產抵
      償之。
    (2)被告丙○○雖係以行動電話門號0000000000號作為違犯如
      附表一所示犯行之聯絡工具，但未扣案，且被告丙○○供
      稱：該電話是伊前妻借伊使用等語（卷皮編號7 之警卷第
      6 頁背面），又查無其他證據足認係被告丙○○所有，核
      與毒品危害防制條例第19條第1 項、刑法第38條第1 項第
      2 款規定均以屬於被告所有者為限，始應予以沒收之要件
      不合，又不屬違禁物，爰不諭知沒收，附此明。
（二）被告己○○部分：
  １、被告己○○就附表二編號1-10所示10次販賣第二級毒品甲
      基安非他命犯行，均係犯毒品危害防制條例第4 條第2 項
      之販賣第二級毒品罪；另就附表二編號11部分，則係犯同
      條例第4 條第6 項、第2 項之販賣第二級毒品未遂罪。被
      告己○○就附表二各編號所示時、地持有第二級毒品之低
      度行為，分別為各該販賣第二級毒品之高度行為所吸收，
      均不另論罪。且就上開11次販賣第二級毒品罪，均犯意各
      別，行為互殊，應分論併罰。
  ２、被告己○○前於98年間因施用毒品案件，經本院以98年度
      中簡字第2779號判處有期徒刑4 月，如易科罰金，以新臺
      幣1000元折算1 日確定，入監執行後，於98年11月27日易
      科罰金執行完畢，有臺灣高等法院被告前案紀錄表在卷可
      按，其受徒刑之執行完畢，5 年以內故意再犯本件如附表
      二編號4 、10、11所示有期徒刑以上之3 罪，均為累犯，
      除法定刑為無期徒刑部分，依法不得加重外，該3 罪皆依
      法加重其刑。
  ３、被告己○○就附表二編號11所示犯行，已著手販賣第二級
      毒品甲基安非他命之實行而不遂，為未遂犯，爰依刑法第
      25條第2 項規定，減輕其刑，並依法先加後減之。
  ４、被告己○○為警查獲後，主動供出其毒品來源，檢警因而
      查獲同案被告丙○○，且於偵查中及本院審理時就如附表
      二所示犯行均自白犯罪等節，業經本院審認詳確，爰先依
      毒品危害防制條例第17條第2 項規定減輕其刑（附表二編
      號4 係遞減其刑）後，再依同條例第17條第1 項規定，遞
      減輕其刑，且就如附表二編號4 、10、11部分則依法先加
      後遞減之。
  ５、爰審酌被告己○○明知法令禁止販賣第二級毒品，猶為圖
      私利，違犯如附表二所示犯行，犯罪之動機、目的可議，
      且販賣毒品戕害國人身體健康，並有危害社會安全之虞；
      被告己○○販賣之對象共計4 人，次數合計11次，但每次
      販售之數量、金額不多，因而獲取之利得尚微，所生之損
      害並非嚴重；再考之被告己○○之智識、生活情狀、犯後
      態度等一切情狀，分別量處如主文第2 項所示之刑，並定
      其應執行刑，以資懲儆。
  ６、沒收之宣告：
    (1)未扣案之行動電話門號0000000000號SIM 卡1 張，係被告
      己○○所有，並供違犯如附表二編號1-3 、5-9 所示犯行
      所用，業據被告己○○供明在卷，爰在被告己○○所犯如
      附表二編號1-3 、5-9 之販賣第二級毒品罪所宣告刑項下
      ，分別諭知沒收。
    (2)扣案之第二級毒品甲基安非他命3 包（驗餘淨重0.118 公
      克、0.100 公克、0.040 公克），均係毒品危害防制條例
      所管制之第二級毒品，與包裝袋3 個均為被告己○○所有
      並預備供其於附表二編號11所示時、地販賣之用，爰在被
      告己○○所犯如附表二編號11之販賣第二級毒品罪所宣告
      刑項下，依毒品危害防制條例第18條第1 項前段規定，將
      上開扣案之第二級毒品甲基安非他命3 包諭知沒收銷燬之
      ，扣案之包裝袋3 個則均依刑法第38條第1 項第2 款規定
      宣告沒收。
    (3)扣案之行動電話1 支（含門號0000000000號SIM 卡1 張）
      ，均係被告己○○所有，並供其作為聯絡如附表二編號4
      、10、11所示販賣第二級毒品甲基安非他命之用，業據被
      告己○○供明在卷，爰依毒品危害防制條例第19條第1 項
      規定，在被告己○○所犯如附表二編號4 、10、11所示販
      賣第二級毒品罪所宣告刑項下，分別宣告沒收。
    (4)被告己○○於附表二所示時、地，販賣第二級毒品甲基安
      非他命所收取之價金，分別係被告己○○所有並因各該販
      賣第二級毒品罪所得之物，業經本院審認如前，均應依毒
      品危害防制條例第19條第1 項規定，各於所宣告刑項下，
      分別諭知沒收，另就附表二編號1-10所示時、地收取之價
      款合計10100 元，如全部或一部不能沒收時，均以其財產
      抵償之（附表二編號11所示時、地收取之價款因已扣案，
      無不能沒收問題）。
    (5)至於扣案之另紙現鈔1000元，則係證人謝銘原所有，與被
      告己○○本案違犯之販賣第二級毒品甲基安非他命無涉，
      又不屬違禁物，爰不諭知沒收。
據上論斷，應依刑事訴訟法第299 條第1 項前段，毒品危害防制
條例第4 條第2 項、第6 項、第17條第1 項、第2 項、第18條第
1 項前段、第19條第1 項，刑法第11條前段、第25條第2 項、第
47條第1 項、第51條第5 款、第38條第1 項第2 款，判決如主文
。
本案經檢察官乙○○到庭執行職務
中    華    民    國    99    年    6     月    9     日
              刑事第五庭  審判長法  官  張靜琪
                                法  官  林慶郎
                                法  官  莊嘉蕙
以上正本證明與原本無異
如不服本判決應於收受送達後十日內向本院提出上訴書狀，並應
敘述具體理由；其未敘述上訴理由者，應於上訴期間屆滿後二十
日內向本院補提理由書（均須按他造當事人之人數附繕本）「切
勿逕送上級法院」。
                                書記官  陳怡臻
中    華    民    國    99    年    6     月    9     日
附錄論罪科刑法條
毒品危害防制條例第4條
製造、運輸、販賣第一級毒品者，處死刑或無期徒刑；處無期徒
刑者，得併科新臺幣 2 千萬元以下罰金。
製造、運輸、販賣第二級毒品者，處無期徒刑或 7 年以上有期
徒刑，得併科新臺幣 1 千萬元以下罰金。
製造、運輸、販賣第三級毒品者，處 5 年以上有期徒刑，得併
科新臺幣 7 百萬元以下罰金。
製造、運輸、販賣第四級毒品者，處 3 年以上 10 年以下有期
徒刑，得併科新臺幣 3 百萬元以下罰金。
製造、運輸、販賣專供製造或施用毒品之器具者，處 1 年以上
7 年以下有期徒刑，得併科新臺幣 1 百萬元以下罰金。
前五項之未遂犯罰之。
附表一：
┌──┬──────┬──────┬──────────┬────────┐
│編號│交易時間    │交易地點    │交易情形            │ 主          文 │
│    │            │            │                    │（含主刑及從刑）│
├──┼──────┼──────┼──────────┼────────┤
│ 1  │98年10月28日│臺中市東區旱│己○○於98年10月28日│丙○○販賣第二級│
│    │下午5 時25分│溪西路1 段之│下午5 時25分許，撥打│毒品，累犯，處有│
│    │許至同日下午│關公廟內    │行動電話門號00000000│期徒刑柒年陸月。│
│    │6 時36分許  │            │12號給丙○○，約定購│販賣第二級毒品甲│
│    │            │            │買第二級毒品甲基安非│基安非他命所得新│
│    │            │            │他命之事。嗣於同日晚│臺幣肆仟伍佰元沒│
│    │            │            │上約6 時36分許，在左│收之，如全部或一│
│    │            │            │開地點，丙○○將半錢│部不能沒收時，以│
│    │            │            │之第二級毒品甲基安非│其財產抵償之。  │
│    │            │            │他命1 包販賣、交付給│                │
│    │            │            │己○○，並向己○○收│                │
│    │            │            │取價金新臺幣（下同）│                │
│    │            │            │4500元。            │                │
├──┼──────┼──────┼──────────┼────────┤
│ 2  │98年10月29日│臺中縣太平市│己○○於98年10月29日│丙○○販賣第二級│
│    │上午7 時34分│育賢路140 號│上午7 時34分許，撥打│毒品，累犯，處有│
│    │許至同日上午│8 樓丙○○之│行動電話門號00000000│期徒刑柒年捌月。│
│    │11時許      │住處        │12號給丙○○約定購買│販賣第二級毒品甲│
│    │            │            │第二級毒品甲基安非他│基安非他命所得新│
│    │            │            │命之事。嗣於同日上午│臺幣柒仟元沒收之│
│    │            │            │11時許，在左開地點，│，如全部或一部不│
│    │            │            │丙○○將1 錢之第二級│能沒收時，以其財│
│    │            │            │毒品甲基安非他命1 包│產抵償之。      │
│    │            │            │販售、交付給己○○，│                │
│    │            │            │己○○則先賒欠價款70│                │
│    │            │            │00元，而後於同日下午│                │
│    │            │            │及晚上再分別清償價款│                │
│    │            │            │2500元、4500元（起訴│                │
│    │            │            │書誤為尚賒欠7000元）│                │
│    │            │            │。                  │                │
├──┼──────┼──────┼──────────┼────────┤
│ 3  │98年10月31日│臺中縣太平市│己○○於98年10月31日│丙○○販賣第二級│
│    │下午3 時40分│之路旁      │下午3 時40分許，撥打│毒品，累犯，處有│
│    │許至同日晚上│            │行動電話門號00000000│期徒刑柒年玖月。│
│    │6 、7 時許  │            │12號給丙○○，約定購│販賣第二級毒品甲│
│    │            │            │買第二級毒品甲基安非│基安非他命所得新│
│    │            │            │他命之事。嗣於同日晚│臺幣柒仟伍佰沒收│
│    │            │            │上6 、7 時許，在左開│之，如全部或一部│
│    │            │            │地點，丙○○將1 錢之│不能沒收時，以其│
│    │            │            │第二級毒品甲基安非他│財產抵償之。    │
│    │            │            │命1 包（價值7500元）│                │
│    │            │            │販售、交付給己○○，│                │
│    │            │            │己○○則先交付部分價│                │
│    │            │            │金5500元給丙○○。俟│                │
│    │            │            │於同日晚上8 時20分許│                │
│    │            │            │，己○○因販賣甲基安│                │
│    │            │            │非他命給他人而獲取現│                │
│    │            │            │金後，即撥打電話給林│                │
│    │            │            │昭賢，相約在臺中縣太│                │
│    │            │            │平市之宜興國小門口，│                │
│    │            │            │清償所積欠之2000元。│                │
└──┴──────┴──────┴──────────┴────────┘
附表二：
┌──┬───┬──────┬──────┬──────────┬────────┐
│編號│買毒者│交易時間    │交易地點    │交易情形            │ 主          文 │
│    │      │            │            │                    │（含主刑及從刑）│
├──┼───┼──────┼──────┼──────────┼────────┤
│ 1  │張華龍│98年10月28日│臺中市東區振│己○○於98年10月28日│己○○販賣第二級│
│    │      │下午5 時22分│興路397 之4 │下午5 時22分許，以其│毒品，處有期徒刑│
│    │      │許至同日下午│號張華龍住處│所有之行動電話門號09│壹年拾壹月。未扣│
│    │      │5 時29分許  │隔壁檳榔攤附│00000000號與張華龍聯│案之行動電話門號│
│    │      │            │近          │絡販賣第二級毒品甲基│0000000000號SIM │
│    │      │            │            │安非他命之事。而後於│卡壹張沒收之；販│
│    │      │            │            │同日下午5 時29分許，│賣第二級毒品甲基│
│    │      │            │            │在左開地點，己○○將│安非他命所得新臺│
│    │      │            │            │第二級毒品甲基安非他│幣壹仟元沒收之，│
│    │      │            │            │命1 包販賣、交付給張│如全部或一部不能│
│    │      │            │            │華龍，並取得張華龍所│沒收時，以其財產│
│    │      │            │            │交付之價金1000元。  │抵償之。        │
├──┼───┼──────┼──────┼──────────┼────────┤
│ 2  │張華龍│98年10月31日│臺中市東區旱│張華龍於98年10月31日│己○○販賣第二級│
│    │      │晚上10時40分│溪西路附近之│晚上10時40分許，撥打│毒品，處有期徒刑│
│    │      │許至同日晚上│精典遊藝場門│己○○所有之行動電話│壹年拾壹月。未扣│
│    │      │10時44分許  │口          │門號0000000000號，聯│案之行動電話門號│
│    │      │            │            │絡購買第二級毒品甲基│0000000000號SIM │
│    │      │            │            │安非他命之事。而後於│卡壹張沒收之；販│
│    │      │            │            │同日晚上10時44分許，│賣第二級毒品甲基│
│    │      │            │            │在左開地點，己○○將│安非他命所得新臺│
│    │      │            │            │第二級毒品甲基安非他│幣壹仟元沒收之，│
│    │      │            │            │命1 包販賣、交付給張│如全部或一部不能│
│    │      │            │            │華龍，並取得張華龍所│沒收時，以其財產│
│    │      │            │            │交付之價金1000元。  │抵償之。        │
├──┼───┼──────┼──────┼──────────┼────────┤
│ 3  │張華龍│98年11月5 日│臺中市東區旱│張華龍於98年11月5 日│己○○販賣第二級│
│    │      │下午3 時19分│溪西路之大中│下午3 時19分許，撥打│毒品，處有期徒刑│
│    │      │許至同日下午│游泳池附近  │己○○所有之行動電話│貳年貳月。未扣案│
│    │      │5 時18分許  │            │門號0000000000號，聯│之行動電話門號09│
│    │      │            │            │絡購買第二級毒品甲基│00000000號SIM 卡│
│    │      │            │            │安非他命之事。而後於│壹張沒收之；販賣│
│    │      │            │            │同日下午5 時18分許，│第二級毒品甲基安│
│    │      │            │            │在左開地點，己○○將│非他命所得新臺幣│
│    │      │            │            │第二級毒品甲基安非他│貳仟元沒收之，如│
│    │      │            │            │命2 包販賣、交付給張│全部或一部不能沒│
│    │      │            │            │華龍，並取得張華龍所│收時，以其財產抵│
│    │      │            │            │交付之價金2000元。  │償之。          │
├──┼───┼──────┼──────┼──────────┼────────┤
│ 4  │張華龍│98年12月3 日│臺中縣太平市│張華龍於98年12月3日 │己○○販賣第二級│
│    │      │下午6 時28分│中山路3 段之│下午6 時28分許，撥打│毒品，累犯，處有│
│    │      │許至同日下午│菲力貓電子遊│己○○所有之行動電話│期徒刑貳年月。│
│    │      │7 時7 分許  │戲場附近    │門號0000000000號，聯│扣案之行動電話壹│
│    │      │            │            │絡購買第二級毒品甲基│支（含門號098142│
│    │      │            │            │安非他命之事。而後於│5220號SIM 卡壹張│
│    │      │            │            │同日下午7 時7 分許，│）均沒收；販賣第│
│    │      │            │            │在左開地點，己○○將│二級毒品甲基安非│
│    │      │            │            │第二級毒品甲基安非他│他命所得新臺幣貳│
│    │      │            │            │命2 包販賣、交付給張│仟元沒收之，如全│
│    │      │            │            │華龍，並取得張華龍所│部或一部不能沒收│
│    │      │            │            │交付之價金2000 元 。│時，以其財產抵償│
│    │      │            │            │                    │之。            │
├──┼───┼──────┼──────┼──────────┼────────┤
│ 5  │丁○○│98年10月29日│臺中縣太平市│丁○○於98年10月29日│己○○販賣第二級│
│    │      │上午11時38分│育英街之將貫│上午11時38分許，撥打│毒品，處有期徒刑│
│    │      │許至同日中午│彩券行旁之麵│己○○所有之行動電話│壹年拾月。未扣案│
│    │      │12時15分許  │店          │門號0000000000號，聯│之行動電話門號09│
│    │      │            │            │絡購買第二級毒品甲基│00000000號SIM 卡│
│    │      │            │            │安非他命之事。而後於│壹張沒收之；販賣│
│    │      │            │            │同日中午12時15分許，│第二級毒品甲基安│
│    │      │            │            │在左開地點，己○○將│非他命所得新臺幣│
│    │      │            │            │第二級毒品甲基安非他│佰元沒收之，如│
│    │      │            │            │命1 包販賣、交付給徐│全部或一部不能沒│
│    │      │            │            │劍輝（起訴書誤為張龍│收時，以其財產抵│
│    │      │            │            │華，業經公訴檢察官當│償之。          │
│    │      │            │            │庭更正之），丁○○原│                │
│    │      │            │            │本先賒欠價款1000元，│                │
│    │      │            │            │之後於同年月31日僅清│                │
│    │      │            │            │償300 元，尚欠己○○│                │
│    │      │            │            │價款700 元（起訴書誤│                │
│    │      │            │            │為尚賒欠1000元）。  │                │
├──┼───┼──────┼──────┼──────────┼────────┤
│ 6  │丁○○│98年11月5 日│臺中縣太平市│丁○○於98年11月5 日│己○○販賣第二級│
│    │      │上午11時3 分│之臺中小鎮附│上午11時3 分許，撥打│毒品，處有期徒刑│
│    │      │許至同日上午│近路旁      │己○○所有之行動電話│壹年拾月。未扣案│
│    │      │11時54分許  │            │門號0000000000號，聯│之行動電話門號09│
│    │      │            │            │絡購買第二級毒品甲基│00000000號SIM 卡│
│    │      │            │            │安非他命之事。而後於│壹張沒收之；販賣│
│    │      │            │            │同日上午11時54分許，│第二級毒品甲基安│
│    │      │            │            │在左開地點，己○○將│非他命所得新臺幣│
│    │      │            │            │第二級毒品甲基安非他│伍佰元沒收之，如│
│    │      │            │            │命1 包販賣、交付給徐│全部或一部不能沒│
│    │      │            │            │劍輝，丁○○則交付價│收時，以其財產抵│
│    │      │            │            │金500 元給己○○。  │償之。          │
├──┼───┼──────┼──────┼──────────┼────────┤
│ 7  │林金樹│98年10月28日│臺中縣太平市│林金樹於98年10月28日│己○○販賣第二級│
│    │      │下午7 時2 分│中興東路之運│下午7 時2 分許，撥打│毒品，處有期徒刑│
│    │      │許至同日下午│動場門口    │己○○所有之行動電話│壹年拾壹月。未扣│
│    │      │7 時39分許  │            │門號0000000000號，聯│案之行動電話門號│
│    │      │            │            │絡購買第二級毒品甲基│0000000000號SIM │
│    │      │            │            │安非他命之事。而後於│卡壹張沒收之；販│
│    │      │            │            │同日下午7 時39分許，│賣第二級毒品甲基│
│    │      │            │            │在左開地點，己○○將│安非他命所得新臺│
│    │      │            │            │第二級毒品甲基安非他│幣壹仟元沒收之，│
│    │      │            │            │命1 包販賣、交付給林│如全部或一部不能│
│    │      │            │            │金樹，林金樹則交付價│沒收時，以其財產│
│    │      │            │            │金1000元給己○○。  │抵償之。        │
├──┼───┼──────┼──────┼──────────┼────────┤
│ 8  │林金樹│98年11月4 日│臺中市東區十│己○○於98年11月4 日│己○○販賣第二級│
│    │      │下午6 時5 分│甲東路附近之│下午6 時5 分許，以其│毒品，處有期徒刑│
│    │      │許至同日6 時│某古厝      │所有之行動電話門號09│壹年拾月。未扣案│
│    │      │35分許      │            │00000000號，聯絡林金│之行動電話門號09│
│    │      │            │            │樹，約定販售第二級毒│00000000號SIM 卡│
│    │      │            │            │品甲基安非他命之事。│壹張沒收之；販賣│
│    │      │            │            │而後過約半小時後，在│第二級毒品甲基安│
│    │      │            │            │左開地點，己○○將第│非他命所得新臺幣│
│    │      │            │            │二級毒品甲基安非他命│佰元沒收之，如│
│    │      │            │            │1 包（價值500 元）販│全部或一部不能沒│
│    │      │            │            │賣、交付給林金樹，林│收時，以其財產抵│
│    │      │            │            │金樹僅交付300 元給簡│償之。          │
│    │      │            │            │淑華，尚欠己○○200 │                │
│    │      │            │            │元。                │                │
├──┼───┼──────┼──────┼──────────┼────────┤
│ 9  │謝銘原│98年10月31日│臺中縣太平市│己○○於98年10月31日│己○○販賣第二級│
│    │      │上午11時52分│中山路3 段之│上午11時52分以其所有│毒品，處有期徒刑│
│    │      │許至同日中午│菲力貓電子遊│之行動電話門號092079│壹年拾壹月。未扣│
│    │      │12時11分許  │戲場門口    │6764號與謝銘原聯絡販│案之行動電話門號│
│    │      │            │            │賣第二級毒品甲基安非│0000000000號SIM │
│    │      │            │            │他命之事。而後於同日│卡壹張沒收之；販│
│    │      │            │            │中午12時11分許，在左│賣第二級毒品甲基│
│    │      │            │            │開地點，己○○將第二│安非他命所得新臺│
│    │      │            │            │級毒品甲基安非他命1 │幣壹仟元沒收之，│
│    │      │            │            │包販賣、交付給謝銘原│如全部或一部不能│
│    │      │            │            │，謝銘原則交付1000元│沒收時，以其財產│
│    │      │            │            │給己○○。          │抵償之。        │
├──┼───┼──────┼──────┼──────────┼────────┤
│ 10 │謝銘原│98年12月4 日│臺中縣太平市│謝銘原於98年12月4 日│己○○販賣第二級│
│    │      │下午5 時37分│之坪林橋旁河│下午5 時37分許，撥打│毒品，累犯，處有│
│    │      │許至同日晚上│堤邊        │己○○所有之行動電話│期徒刑貳年。扣案│
│    │      │8 時34分許  │            │門號0000000000號，聯│之行動電話壹支（│
│    │      │            │            │絡購買第二級毒品甲基│含門號0000000000│
│    │      │            │            │安非他命之事。而後於│號SIM 卡壹張）沒│
│    │      │            │            │同日晚上8 時34分許，│收之；販賣第二級│
│    │      │            │            │在左開地點，己○○將│毒品甲基安非他命│
│    │      │            │            │第二級毒品甲基安非他│所得新臺幣壹仟元│
│    │      │            │            │命1 包（價值1000元）│沒收之，如全部或│
│    │      │            │            │販賣、交付給謝銘原，│一部不能沒收時，│
│    │      │            │            │謝銘原先賒欠價金，之│以其財產抵償之。│
│    │      │            │            │後於同年月10日始清償│                │
│    │      │            │            │1000元給己○○。    │                │
├──┼───┼──────┼──────┼──────────┼────────┤
│ 11 │謝銘原│98年12月16日│臺中縣太平市│謝銘原於98年12月16日│己○○販賣第二級│
│    │      │下午8 時27分│中山路3 段之│下午8 時27分許，撥打│毒品未遂，累犯，│
│    │      │許至同日下午│菲力貓電子遊│己○○所有之行動電話│處有期徒刑壹年陸│
│    │      │8 時39分許  │戲場門口    │門號0000000000號，聯│月。扣案之第二級│
│    │      │            │            │絡購買第二級毒品甲基│毒品甲基安非他命│
│    │      │            │            │安非他命之事。而後於│包（驗餘淨重分│
│    │      │            │            │同日晚上8 時39分許，│別為零點壹壹捌公│
│    │      │            │            │己○○從菲力貓電子遊│克、零點壹零零公│
│    │      │            │            │戲場步出，坐入謝銘原│克、零點零肆零公│
│    │      │            │            │所駕駛車牌號碼OH-955│克）沒收銷燬之；│
│    │      │            │            │5 號自小客車之副駕駛│扣案之包裝袋個│
│    │      │            │            │座，謝銘原交付欲向簡│及行動電話壹支（│
│    │      │            │            │淑華購買第二級毒品甲│含門號0000000000│
│    │      │            │            │基安非他命之價金1000│號SIM 卡壹張）均│
│    │      │            │            │元（已扣案）給己○○│沒收；販賣第二級│
│    │      │            │            │，惟己○○尚未將第二│毒品甲基安非他命│
│    │      │            │            │級毒品甲基安非他命1 │所得新臺幣壹仟元│
│    │      │            │            │包交付給謝銘原時，為│沒收之。        │
│    │      │            │            │警當場查獲，該次交易│                │
│    │      │            │            │因而未能成功。      │                │
└──┴───┴──────┴──────┴──────────┴────────┘

司法院資訊處製作；財團法人民間司法改革基金會備份。
